臺灣高等法院臺南分院刑事裁定　　　　　100年度抗字第301號
抗　告　人　吳思偉
上列抗告人因定應執行刑案件，不服臺灣臺南地方法院中華民國
100年8月15日所為裁定（100年度聲字第1583號），提起抗告，
本院裁定如下：
    主  文
抗告駁回。
    理  由
一、本件抗告意旨略以：(1)刑法第56條連續犯之規定刪除後，各
    法院雖均採一罪一罰處遇，但對於原屬連續犯之犯行，於定
    應執行刑之時，均依連續犯之成例而為裁量。臺灣臺南地方
    法院100年度訴字第120號判決，就抗告人所受八次販賣第二
    級毒品罪，其中三罪各量處有期徒刑三年十月、另五罪則各
    量處有期徒刑三年八月，竟定應執行刑為有期徒刑十七年六
    月，顯然違背公平原則。(2)臺灣臺南地方法院100年度訴字
    第120號案件審判過程，未予抗告人詰問相關證人之機會，
    抗告人復未實施部分販賣事實，審理之法院未確切審理，而
    為抗告人有罪之認定，亦違嚴格證明之原則。(3)綜上，原裁
    定因有上述違誤，爰具狀請求鈞院撤銷原裁定，以維抗告人
    權益云云。
二、按「數罪併罰，有二裁判以上者，依刑法第51條之規定，定
    其應執行之刑。」「數罪併罰，分別宣告其罪之刑，依下列
    各款定其應執行者：……五、宣告多數有期徒刑者，於各刑
    中之最長期以上，各刑合併之刑期以下，定其刑期，但不得
    逾30年。」刑法第53條、第51條第5款分別定有明文。又執
    行刑之量定，係事實審法院之職權，本有自由裁量之餘地，
    倘其所定執行刑，未逾法定刑範圍，亦無明顯違背公平正義
    、法律秩序理念及目的等，即難指為違法或不當。本件抗告
    人指摘各節，均係就臺灣臺南地方法院100年度訴字第120號
    案件審判程序及定應執行刑之結果（即原裁定附表編號3至
    編號10所示各罪），俱非指摘原裁定關於應執行刑之量定有
    何不當或違法。而原裁定依據檢察官聲請定其應執行之刑，
    審核認聲請為正當，而定其應執行之刑為有期徒刑二十年，
    係於各刑中之最長期有期徒刑三年十月以上，各刑合併之刑
    期以下，且未逾三十年，並無逾越法律外部性界限及內部性
    界限之情形，屬法院裁量職權之適法行使，經核於法尚無不
    合（罪名、宣告刑、確定判決情形詳如同原裁定附表之記載
    ）。抗告意旨以原確定判決案件（即臺灣臺南地方法院100
    年度訴字第120號案件）審判程序未予其詰問證人之機會及
    該確定判決所為定應執行刑之結果違反公平原則，請求從輕
    量刑云云，自難謂合。其抗告為無理由，應予駁回。
三、據上論斷，應依刑事訴訟法第412條，裁定如主文。
中    華    民    國   100    年    9     月    23    日
                  刑事第二庭    審判長法  官  葉居正
                                      法  官  張桂美
                                      法  官  陳欽賢
以上正本證明與原本無異。
如不服本裁定，應於收受本裁定後五日內向本院提出再抗告狀。
                                      書記官  施淑華
中    華    民    國   100    年    9     月    23    日